【裁判字號】    97,財管,33
【裁判日期】    970828
【裁判案由】    指定遺產管理人
【裁判全文】
臺灣雲林地方法院民事裁定              97年度財管字第33號
聲  請  人  乙○○
                        號
關  係  人  黃勝南
上列聲請人聲請對被繼承人甲○○指定遺產管理人事件，本院裁
定如下：
    主  文
選任黃勝南（男，民國○○○年○月○○○日生，國民身分證統
一號：Ｚ000000000號，住台北市○○市○○里○○路24號7樓）
為被繼承人甲○○之遺產管理人。
准對被繼承人甲○○（男、民國○○○年○○月○○日出生，最
後住所：台北市○○市○○里○○鄰○○○路16巷32號之1五樓，
於民國九十七年三月十二日死亡）之繼承人為承認繼承之公示催
告。
被繼承人甲○○之繼承人，應自前項公示催告最後登載新聞紙之
日起，六個月內承認繼承，上述期限屆滿，無繼承人承認繼承時
，被繼承人甲○○之遺產，於清償債權，並交付遺贈物後，如有
賸餘即歸屬國庫。
程序費用新臺幣壹仟元由被繼承人甲○○之遺產負擔。
    理  由
一、按繼承開始時，繼承人之有無不明，而無親屬會議或親屬會
    議未於1個月內選定遺產管理人者，利害關係人或檢察官得
    聲請法院選任遺產管理人，並由法院依公示催告程序，定6
    個月以上之期限，公告繼承人，命其於期限內承認繼承，民
    法第1177條，第1178條規定定有明文。
二、本件聲請意旨略以：被繼承人甲○○於民國（下同）94年04
    月06日向聲請人借款新台幣（下同）250萬元，並約定於94
    年07月06日前清償，雙方並已辦妥抵押權設定登記在案。詎
    屆至清償期，甲○○並未依約履行，並於97年03月12日死亡
    ，而其繼承人均已辦理拋棄繼承。茲提出戶籍謄本、繼承系
    統表及繼承人拋棄繼承准予備查函、土地登記謄本、金錢借
    貸契約書影本等件，狀請鈞院依法指定被繼承人甲○○之遺
    產管理人，並為承認繼承之公示催告等語。
三、經查，聲請人主張之事實，已據聲請人提出戶籍謄本、繼承
    系統表、土地登記謄本、金錢借貸契約書影本及台灣板橋地
    方法院97年04月15日板院輔家玉97年度繼字第988號、989號
    准予備查函影本等件為證，自堪信為真實，堪信被繼承人甲
    ○○之遺產，確屬無人承認繼承之狀態。參以本件未有經親
    屬會議選定遺產管理人之資料，及聲請人為利害關係人，是
    其所為之聲請與前揭規定並無不合。又被繼承人甲○○之兄
    黃勝南出具同意書表明同意擔任被繼承人甲○○之遺產管理
    人，有同意書在卷可按。從而，聲請人聲請選任黃勝南為已
    故甲○○之遺產管理人，核屬適當，應予准許。爰依法選任
    黃勝南為甲○○之遺產管理人並為承認繼承之公示催告。
四、依非訟事件法第21條第1項前段、民法第1150條前段，裁定
    如主文。
中    華    民    國    97    年    8     月    28    日
                  家事法庭  法  官    潘雅惠
以上正本係照原本作成。
如對本裁定抗告須於裁定送達後10日內向本院提出抗告狀，並應
繳納抗告費新台幣1.000元。
中    華    民    國    97    年    8     月    28    日
                            書記官    陳美華


司法院資訊處製作；財團法人民間司法改革基金會備份。
